臺灣花蓮地方法院刑事判決　　　　　　99年度花交易字第16號
公　訴　人　臺灣花蓮地方法院檢察署檢察官
被　　　告　楊軒承
被　　　告　方美津
上　一　人
選任辯護人　曾泰源律師
上列被告因過失傷害案件，經檢察官聲請簡易判決處刑（99年度
調偵字第34號），本院認不宜以簡易判決處刑，改依通常程序審
理，被告於準備程序進行中為有罪之陳述，經告知簡式審判程序
之旨，並聽取當事人之意見後，本院裁定由受命法官獨任進行簡
式審判程序，並判決如下：
    主  文
楊軒承因過失傷害人，處拘役拾日，如易科罰金，以新臺幣壹
仟元折算壹日。
方美津因過失傷害人，處拘役伍拾日，如易科罰金，以新臺幣壹
仟元折算壹日。
    事  實
一、方美津於民國98年4月3日13時55分許，駕駛車牌號碼IV-710
    0號自用小客車，沿花蓮縣吉安鄉○○路○段由南往北（聲請
    簡易判決處刑書誤載為由北往南）方向行駛，行至上開路段
    與明仁二街有號誌之交岔路口處，燈號為綠燈，欲左轉進入
    明仁二街，本應注意汽車行駛至交岔路口，轉彎車應讓直行
    車先行，而依當時情形，天候陰、光線為日間自然光、行駛
    在鄉道○○○○路口、路面鋪裝柏油、路面狀態乾燥、無缺
    陷、無障礙物、視距良好、行車管制號誌正常，並無不能注
    意情事，方美津竟疏未注意對向之直行車，即貿然左轉進入
    前開交岔路口內，適楊軒承騎乘車牌號碼 MDL-661號（聲請
    簡易判決處刑書誤載為 689-EES號）重型機車搭載謝東霖，
    沿花蓮縣吉安鄉○○路 ○段由北往南（聲請簡易判決處刑書
    誤載為由南往北）方向行駛，亦行至上開交岔路口處，本應
    注意汽車行駛時，駕駛人應注意車前狀況，而依當時情形，
    復無不能注意情事，竟疏未注意車前狀況，致其機車車頭撞
    及方美津所駕駛之前開自用小客車右側車身，楊軒承所騎乘
    之機車因而倒地，使楊軒承受有傷害（未據告訴），使謝東
    霖受有左膝挫傷、左側肢體及軀幹多處部位挫傷等傷害。另
    林育緯亦騎乘車牌號碼689-EES號重型機車沿中央路3段由北
    往南方向行駛，於前開時間行至上開交岔路口，亦閃避不及
    ，撞及方美津所駕駛之上開自用小客車，使林育緯受有傷害
    （未據告訴）。嗣經警到現場處理，方美津、楊軒承仍在現
    場，均分別當場承認其等為肇事人，並接受警方偵訊，自首
    而接受裁判。
二、案經謝東霖告訴花蓮縣警察局吉安分局報告臺灣花蓮地方法
    院檢察署檢察官偵查起訴。
    理  由
一、本件係被告方美津、楊軒承於準備程序當庭表示認罪，而經
    本院裁定以簡式審判程序加以審理，則依據刑事訴訟法第27
    3條之2之規定，不受同法第159條第1項傳聞法則有關限制證
    據能力之相關規定，合先敘明。
二、上揭事實，業據被告方美津、楊軒承於警詢、檢察官偵訊、
    本院準備程序及審理中坦承不諱，亦據告訴人謝東霖於警詢
    、檢察官偵訊中指訴綦詳，核與證人林育緯於警詢中證述情
    節相符，並有花蓮縣警察局吉安分局交通事故現場草圖、道
    路交通事故現場圖、道路交通事故調查報告表（一）、（二
    ）、花蓮縣警察局舉發違反道路交通管理事件通知單、證號
    查詢汽車駕駛人、車號查詢汽車車籍、證號查詢機車駕駛人
    、車號查詢重型機車車籍、花蓮縣警察局吉安分局道路交通
    事故相片黏貼紀錄表及所附之現場照片10幀在卷可稽，足徵
    被告方美津、楊軒承自白均與事實相符。而告訴人受有左膝
    挫傷、左側肢體及軀幹多處部位挫傷等傷害之事實，亦有財
    團法人佛教慈濟綜合醫院（下稱慈濟醫院）98年4月3日急診
    檢傷護理評估紀錄表、急診病歷、慈濟醫院100年3月23日慈
    醫文字第1000000674號函及所附之醫師賴佩芳書立之病情說
    明書、98年4月5日急診檢傷護理評估紀錄表、急診病歷、慈
    濟醫院99年 7月16日慈醫文字第0990001656號函及所附醫師
    胡勝川書立之病情說明書、慈濟醫院98年4月7日病歷、診斷
    證明書、慈濟醫院99年 7月16日慈醫文字第0990001656號函
    及所附醫師吳坤佶書立之病情說明書等件附卷足憑。按汽車
    行駛至交岔路口，轉彎車應讓直行車先行，又汽車行駛時，
    駕駛人應注意車前狀況，道路交通安全規則第102條第1項第
    7款、第94條第3項前段分別定有明文。被告方美津、楊軒承
    既分別考領普通小型車、普通重型機車駕駛執照，對於前開
    規定應知之甚詳，被告方美津於前開時間行至花蓮縣吉安鄉
    ○○路 ○段與明仁二街有號誌之交岔路口處，欲左轉時，被
    告楊軒承直行至前開交岔路口時，自應分別注意前開規定，
    而依肇事當時情形，天候陰、光線為日間自然光、行駛在鄉
    道上、四岔路口、路面鋪裝柏油、路面狀態乾燥、無缺陷、
    無障礙物、視距良好、行車管制號誌正常，有上開道路交通
    事故調查報告表（一）乙紙在卷可參，亦無不能注意之情事
    ，被告方美津竟未注意前開規定，未讓直行之被告楊軒承機
    車先行，即貿然左轉，被告楊軒承復未注意車前狀況，以致
    被告楊軒承所騎乘之前開重型機車撞及被告方美津所駕駛之
    上開自用小客車，使告訴人倒地，受有左膝挫傷、左側肢體
    及軀幹多處部位挫傷等傷害，被告方美津、楊軒承均係應注
    意能注意而不注意上開規定，以致告訴人受到傷害之結果，
    被告方美津、楊軒承均應有過失。且觀諸肇事情形及告訴人
    所受傷害情節，被告方美津、楊軒承前開過失行為與告訴人
    受到傷害之結果顯然具有相當因果關係。本件經臺灣花蓮地
    方法院檢察署檢察官囑託臺灣省花東區行車事故鑑定委員會
    鑑定結果，亦認被告方美津駕駛自用小客車行經行車管制號
    誌之交岔路口左轉時，未注意對向來車，轉彎車未讓直行車
    先行，為肇事主因。被告楊軒承駕駛重型機車行經行車管制
    燈號之交岔路口，未注意車前狀況，為肇事次因，有該鑑定
    委員會98年11月27日花東鑑字第 098610972號函及所附之鑑
    定意見書乙份在卷可憑。綜上所述，本件事證明確，被告方
    美津、楊軒承犯行均洵堪認定。
三、告訴人雖認其因本件車禍，另受有慈濟醫院神經外科診斷證
    明書所載「頭部損傷、頸部挫傷」及長庚醫療財團法人台北
    長庚紀念醫院（下稱長庚醫院）「頸椎病變」，且醫囑左側
    肢體無力，宜續門診追蹤等情。惟查：
（一）告訴人於98年4月3日在花蓮縣警察局吉安分局交通事故處
      理小組談話中，就警員問以：「你有無受傷？受傷部位及
      傷勢為何？」乙節，係稱：「我左膝與左手肘擦傷。」，
      有花蓮縣警察局吉安分局道路交通事故談話紀錄表乙份可
      憑；其於98年 9月29日至花蓮縣警察局吉安分局報案，提
      起本件告訴，依其所提出之「民眾請求警察機關偵辦刑事
      案件申請書」，在被害事實經過摘要欄，記載：「謝東霖
      左膝及左側肢體及軀幹多處部位挫傷受傷」，在被傷害情
      形欄僅就「腰部」、「左腳」欄位為勾選，有民眾請求警
      察機關偵辦刑事案件申請書乙份為證；於同日警詢中，就
      警員問以：「你受傷情勢為何？」乙節，仍稱：「我左膝
      及左側肢體及軀幹多處部位挫傷。」，有花蓮縣警察局吉
      安分局交通事故調查筆錄乙份可按，並提出慈濟醫院98年
      4月7日診斷證明書乙紙為證；前開花蓮縣警察局吉安分局
      道路交通事故談話紀錄表、民眾請求警察機關偵辦刑事案
      件申請書、花蓮縣警察局吉安分局交通事故調查筆錄上均
      有告訴人之簽名及指印。足徵告訴人於98年 9月29日提起
      本件告訴時，係認其所受傷勢為「左膝及左側肢體及軀幹
      多處部位挫傷」，核與聲請簡易判決處刑書所載情節相符
      。
（二）嗣於98年12月23日檢察官偵查中，傳訊被告方美津、楊軒
      承及告訴人，告訴人於該次偵訊中，亦未提及或更正其傷
      勢情形，有該次訊問筆錄可稽。迄於99年 3月19日始出具
      「刑事陳報」狀，補充「告訴人左側肢體及頸椎至今無法
      復原，仍在積極治療中」，並提出慈濟醫院98年4月7日診
      斷證明書影本（與提出告訴時所提出之診斷證明書內容相
      同）、99年 3月10日診斷證明書影本（醫師病名欄記載「
      頭部損傷、頸部挫傷」，囑言欄記載「於98年 4月22日門
      診就診，左側肢體無力，意識清楚，左側肢體肌力為 4分
      ，安排神經傳導檢查」、長庚醫院99年 1月16日診斷證明
      書影本乙紙（診斷欄記載「頸椎病變」；醫囑欄記載「病
      患於98年11月 7日至本院就醫經理學檢查左側肢體無力，
      神經生理檢查右第 5頸椎神經根病變，宜續門診追蹤」，
      有前開 3診斷證明書影本可考。則告訴人所提出之前開慈
      濟醫院99年3月10日診斷證明書、長庚醫院99年1月16日診
      斷證明書所載前開病情，是否與本件車禍有關，且具有相
      當因果關係，自應續予詳細探究。
（三）經本院函請慈濟醫院提供告訴人自98年4月3日就診後關於
      本件之所有病歷資料，依據該醫院98年4月3日急診檢傷護
      理評估紀錄表所載，告訴人係於同日14時20分許自行步入
      ，於同日15時許離院，主訴「 left side limb  mutiple
      abrasion wound」，即左側肢體多處挫傷，而依據該日急
      診病歷所載，主訴為「 Left elbow  and knee abrasion
      after  motorcycle  accident  just now . Motorcycle
      passenger with helmet , no ILOC, no dizziness, and
      no chest pain.」，即在剛發生之機車意外後，受有左手
      肘及左膝挫傷；客觀欄位記載「Neck: supple」，即頸部
      柔軟，傷勢圖則繪出左手肘及左膝部分受傷，告訴人並在
      急診病患出院護理指導接受者簽名欄簽名。經本院函請慈
      濟醫院說明當日就診之診療過程等相關情形，經慈濟醫院
      以100年3月23日慈醫文字第1000000674號函及所附賴佩芳
      醫師書立之病情說明書所載，治療經過為「主述因機車車
      禍被送入急診，左手肘及左膝擦傷，經理學檢查無骨折之
      情況，故予傷口護理及衛教後離院」。嗣告訴人於同年月
      5 日至該醫院複診，依據該日之急診檢傷護理評估紀錄表
      所載，告訴人係於同日10時18分許至該醫院複診，於同日
      11時15分許離院，主訴「L' T knee abrasion wound」，
      即左膝挫傷，診斷結果為「 Contusion」，即挫傷。依據
      同日急診病歷所載，告訴人主訴「L' T shoulder, chest
      wall , wrist , knee  and ankle pain with  abrasion
      wound; traffic accident on 4/3, numbness at first,
      now weakness」，即左側肩、胸部、手腕、膝蓋及腳踝疼
      痛伴隨挫傷，起初有些酸麻，現在則無力，經診斷結果為
      「 Contusion of multiple sites」，即多處部位挫傷，
      最後診斷為「r/o tendon of left ankle tear」，並掛4
      月 7日骨科門診，告訴人亦於該日急診病患出院護理指導
      接受者簽名欄處簽名。而該日治療經過為「病人曾於0000
      000000來急診，因機車禍造成左肩痛、胸痛、腕痛、膝痛
      和踝痛，及多處擦傷」亦有慈濟醫院99年 7月16日慈醫文
      字第0990001656號函及所附胡勝川醫師書立之病情說明書
      可稽。又依據慈濟醫院98年4月7日骨科病歷所載，主訴為
      「 laceration and local pain  L' T shoulder ,chest
      wall , wrist ,  knee and ankle pain with  abrasion
      wound; traffic accident on 4/3, numbness at first,
      now weakness」，診斷結果為「 Contusion of multiple
      sites 」，即多處部位挫傷，於同日並開立診斷證明書，
      病名為「左膝挫傷；左側肢體及軀幹多處部位挫傷」，醫
      師囑言為「病人因上述疾病而於98年4月5日10時18分來本
      院急診治療，經診治後，而於98年4月5日11時15分出院，
      於98年4月7日至骨科門診複診」，有該日病歷及診斷證明
      書可稽。該日治療經過為「病患於98年 4.7到骨科就診，
      根據病患主訴98年4月3日車禍，門診主訴有多處擦傷，主
      要在左胸、左肩膀、雙腕部、膝蓋、雙踝關節表皮擦傷及
      撞傷，開始有些酸麻， 4天後有些無力，因傷口有感染之
      顧慮，予以抗生素及傷口護理，並囑門診追蹤診療」，亦
      有慈濟醫院99年 7月16日慈醫文字第0990001656號函及所
      附吳坤佶醫師書立之病情說明書可稽。亦即依據前開病歷
      所示情形，截至98年4月7日就診為止，告訴人主訴並未提
      及其頭部或頸部有何傷痛之情形，而醫師之診斷則均為「
      多處挫傷」或「左膝挫傷；左側肢體及軀幹多處部位挫傷
      」，亦未診斷出有何頭部損傷、頸部挫傷之情形。前開病
      歷均係醫師醫療業務上於診療過程中所製作之文書，於製
      作時告訴人尚未提出告訴，並無預見日後可能會被提供作
      為證據之偽造、變造動機，前開病歷之記載自堪信為真。
（四）嗣告訴人於98年 4月22日至慈濟醫院神經外科門診，依該
      日門診病歷所載，主訴為「 traffic accident 2  weeks
      ago ,  weakness of left limbs ,  no tenderness  of
      shoulder joint」，客觀欄記載為「muscle power grade
      4 of left limbs , hypoesthesia of c6 ,7 dermatone.
      DTR ++ of both upper limbs . GCS 15.」，診斷欄則記
      載為「Head injury」，於99年3月10日則開立診斷證明書
      ，病名載為「頭部損傷，頸部挫傷」，醫師囑言記載為「
      於 98-4-22門診就診，左側肢體無力，意識清楚，左側肢
      體肌力為 4分，安排神經傳導檢查」。該日治療經過為「
      謝東霖先生於 98.4.22至神經外科門診，依據謝先生主訴
      為兩星期前曾經發生車禍，故推測診斷病名為車禍外傷引
      起」，有慈濟醫院99年7月16日慈醫文字第0990001656號
      函及所附邱琮朗醫師書立之病情說明書可稽。經本院函詢
      慈濟醫院客觀上有何證據足資認定「頭部損傷、頸部挫傷
      」與先前因車禍有關？何以先前診斷之病名，僅有左側肢
      體及軀幹多處挫傷，未包含「頭部損傷、頸部挫傷」？及
      客觀上有何證據證明左側肢體及軀幹多處挫傷與頭部損傷
      、頸部挫傷有關？又「頭部損傷、頸部挫傷」之具體情形
      所指為何等問題，經慈濟醫院以99年8月24日慈醫文字第
      0990001941號函覆，依據前開函文所附邱琮朗醫師書立之
      病情說明書所載，治療經過為「謝東霖先生於98.4.22至
      本院神經外科門診，經檢查左側肢體肌力為4分，故懷疑
      是否有頭部損傷或頸部挫傷，為確定診斷，安排肌電圖及
      神經傳導檢查，但病人未接受檢查，也未回診，故無客觀
      證據確定頭部損傷或頸部挫傷」等情。從而前開門診病歷
      並未記載頭部何處有何具體損傷，又其損傷情形為何，亦
      未記載頸部何處有何具體挫傷，其傷勢為何。慈濟醫院神
      經外科邱琮朗醫師則係根據告訴人之「主訴」兩星期前曾
      經發生車禍而「推測」為車禍外傷引起，且係因經檢查左
      側肢體肌力為4分，而「懷疑是否」有頭部損傷或頸部挫
      傷，並非根據客觀觀察頭部有何損傷，頸部有何挫傷判斷
      。又若要確定診斷，則需進行肌電圖及神經傳導檢查，但
      告訴人未接受檢查，也未回診，因此也無法確定告訴人是
      否有頭部損傷或頸部挫傷。從而依慈濟醫院98年4月22日
      病歷及醫師之病情說明書，告訴人左側肢體肌力經檢查確
      實僅有4分，然尚無法確認告訴人受有頭部損傷、頸部挫
      傷之傷害，亦無法確認左側肢體肌力為4分是否因本件車
      禍所致，與被告之過失行為具有相當因果關係。
（五）又告訴人雖提出慈濟醫院大林分院病歷為證，以證明告訴
      人確因本件車禍受有頸椎病變之傷害，惟細究前開病歷所
      載，主訴雖為「traffic accident months ago weakness
      of left limbs, but improved recently」，惟客觀情形
      記載為「muscle power grade 4 of left limbs, DTR of
      l't limbs mild decrease」、「Barbinskis gin-/-」、
      「spurling sign+ 」、「x-ray: mild c6/7 interspace
      narrowing 」；放射科C-spine AP+Lat檢查結果記載為「
      No significant or definite apparent X-ray abnorma-
      litie s can be found in the examined regions. 」，
      即在檢查區域，並未發現顯著或明顯的 X光異常狀況。經
      王淑怡醫師診斷為「Cervical spondylosis without my-
      elopathy」，即未伴有脊髓炎之頸椎關節黏連（一般民眾
      俗稱之頸椎骨刺）。從而經慈濟醫院大林分院診斷結果，
      告訴人係罹患未伴有脊髓炎之頸椎關節黏連，惟告訴人前
      開病情成因為何，該病歷並未加以判斷，則前開病情是否
      與本件車禍有關，是否與被告過失行為具有相當因果關係
      ，仍乏具體證據。
（六）告訴人雖復提出長庚醫院99年 1月16日診斷證明書為證，
      認告訴人因本件車禍受有「頸椎病變」之傷害，惟觀諸卷
      附之前開診斷證明書所載，告訴人經長庚醫院「腦腫瘤神
      經外科」診斷結果為「頸椎病變」，醫囑欄記載「病患於
      98年11月 7日至本院就醫，經理學檢查左側肢體無力，神
      經生理檢查右第五頸椎神經根病變，宜續門診追蹤」。依
      據長庚醫院病歷之記載，診斷為「CERVICAL SPONDYLOSIS
      WITH  MYELOPATHY」，即伴有脊髓炎之頸椎關節黏連。從
      而長庚醫院係檢查出告訴人有「右第 5頸椎神經根病變」
      ，為伴有脊髓炎之頸椎關節黏連，然依前開慈濟醫院神經
      外科檢查結果，為「第6、7頸椎感覺減退」（hypoesthe-
      sia ofc6,7 dermatone），慈濟醫院大林分院復健科則診
      斷為「第 6、7頸椎輕微空隙狹窄」（ x-ray: mild c6/7
      interspace narrowing），係罹患未伴有脊髓炎之頸椎關
      節黏連，則慈濟醫院與長庚醫院診斷出之頸椎病變部位不
      同，病名不同，從而所受傷害是否相同，尚有疑義。經本
      院函請長庚醫院敘明前開病名發生之原因為何，是否與先
      前98年 4月間之車禍有關等情，經長庚醫院於99年9月7日
      以（99）長庚院法字第0647號函覆，依前開函文所載，告
      訴人於98年11月 7日至前開醫院門診就醫，主訴頸部疼痛
      、左側肢體無力，醫師診視後診斷為頸椎病變，並建議門
      診追蹤，告訴人於99年 6月12日回診時，當時病況仍與98
      年11月7日就醫時相同。因告訴人於98年4月發生車禍受傷
      ，後於98年11月 7日方至該院門診就醫，故如需評估其傷
      勢成因，建議諮詢原診治之醫療機構為佳等情。從而長庚
      醫院縱使診斷告訴人受有「頸椎病變」之疾病，然因就診
      時間距離本件車禍已有一段時間，該醫院尚無法評估其傷
      勢成因是否與系爭車禍有關。
（七）於99年11月16日準備程序中，檢察官聲請送醫院鑑定，認
      應為解決紛爭之方法，告訴人則表示送鑑定部分希望送慈
      濟醫院鑑定，被告、檢察官、告訴人之母（即告訴代理人
      廖文玲）亦表示沒有意見，嗣被告方美津選任辯護人，辯
      護人對送醫院鑑定亦無意見。本院即囑託慈濟醫院就「告
      訴人於98年 4月22日至該院神經外科就診，經診斷病名為
      『頭部損傷、頸部挫傷』，是否為本件車禍所造成，又告
      訴人於98年4月5日至該院急診，經診斷之病名為『左膝挫
      傷、左側肢體及軀幹多處部位挫傷』，是否與前開「頭部
      損傷、頸部挫傷」有所關連？告訴人於98年11月 7日及99
      年 6月12日至長庚醫院就診，經診斷後病名為『頸椎病變
      』，是否與本件車禍有所關連等事項為鑑定。經慈濟醫院
      安排100年 1月11日、及同年2月22日進行鑑定，惟告訴人
      並未遵期接受鑑定。告訴人及告訴代理人於本院100年4月
      20日準備程序中，則已陳明不去鑑定之原因。就此檢察官
      、被告及辯護人表示無其他證據聲請調查。經本院提示先
      前函詢慈濟醫院、長庚醫院之回函及病歷資料，檢察官、
      被告、辯護人、告訴人及告訴代理人亦均認無進一步事項
      函詢醫院，就是否聲請系爭慈濟醫院醫師到庭說明告訴人
      病情，檢察官、被告、辯護人、告訴人及告訴代理人亦均
      表示毋須聲請傳喚醫師到庭為證人。
（八）綜上所述，告訴人於提出告訴時，其所陳述因本件車禍所
      受傷害尚僅為左膝及左側肢體及軀幹多處部位挫傷，核與
      慈濟醫院98年4月7日前之病歷及診斷證明書所載情形相符
      。而告訴人所提出之99年 3月10日診斷證明書雖記載「頭
      部損傷、頸部挫傷」，惟與先前病歷資料顯示病情並非一
      致，神經外科醫師亦僅是懷疑是否有「頭部損傷、頸部挫
      傷」，且未經肌電圖及神經傳導等檢查，無從確認前開病
      情及原因，尚難遽認告訴人確實受有頭部損傷、頸部挫傷
      之傷害，或與被告過失行為有何相當之因果關係；而告訴
      人所提出之慈濟醫院大林分院99年 7月31日病歷顯示，告
      訴人「第 6、7頸椎輕微空隙狹窄」（ x-ray: mild c6/7
      interspace narrowing），係罹患未伴有脊髓炎之頸椎關
      節黏連（ Cervical spondylosis without myelopathy）
      ，惟亦無法憑此病歷認被告之過失行為與前開病情具有相
      當之因果關係；又依長庚醫院之病歷、診斷證明書及該院
      99年9月7日以（99）長庚院法字第0647號函所載，告訴人
      係罹患「右第 5頸椎神經根病變」，此與慈濟醫院、慈濟
      醫院大林分院病歷顯示病情不同，長庚醫院復認告訴人就
      診時間距離本件車禍已有一段時間，無法判斷前開病情是
      否與本件車禍有關。從而尚無充足證據足資認定被告之前
      開過失行為與告訴人主張之「頭部損傷、頸部挫傷」及長
      庚醫療財團法人台北長庚紀念醫院之「頸椎神經病變」、
      「左側肢體無力」有何相當之因果關係，則依罪疑唯有利
      於被告之原則，自難以遽認告訴人所主張前開傷勢與被告
      之過失行為具有因果關係。又告訴人雖於言詞辯論終結後
      具狀聲請再開辯論，惟就聲請調查事項，及證據之資格，
      已如前述，經本院函請檢察官、被告及辯護人就此表示意
      見，檢察官、被告及辯護人均認毋須再開辯論，本院審酌
      上情，認無再開辯論之必要，附此敘明。
四、核被告方美津、楊軒承之所為，均係犯刑法第284條第1項前
    段之過失傷害罪。被告方美津、楊軒承於車禍發生後，於職
    司偵查犯罪機關未發覺其過失傷害犯行之前，即向到場處理
    之花蓮縣警察局吉安分局警員王承霖承認為肇事人，有花蓮
    縣警察局道路交通事故肇事人自首情形紀錄表 2紙在卷可按
    ，爰皆依刑法第62條前段規定減輕其刑。本院審酌被告方美
    津、楊軒承均無犯罪紀錄（卷附臺灣高等法院被告前案紀錄
    表參照），素行尚稱良好，惟分別因轉彎車未讓直行車先行
    及未注意車前狀況之過失，造成告訴人受傷之結果，被告方
    美津為肇事主因，被告楊軒承為肇事次因，及均尚未與告訴
    人達成和解賠償損害，肇事後與告訴人間商談和解賠償之歷
    程，併慮及告訴人受傷程度、被告楊軒承尚就讀於大學、被
    告 2人之智識程度，及均坦承犯行之態度等一切情狀，分別
    量處如主文所示之刑，並均諭知易科罰金之折算標準，以資
    懲儆。
據上論斷，應依刑事訴訟法第452條、第273條之 1第1項、第299
條第1項前段，刑法第284條第1項前段、第62 條前段、第41條第
1項前段，刑法施行法第 1條之1第1項、第2項前段，判決如主文
。
本案經檢察官簡淑如到庭執行職務。
中    華    民    國   100    年    5     月    11    日
                  交通法庭      法  官  張宏節
以上正本證明與原本無異。
如不服本判決應於收受送達後10日內向本院提出上訴書狀，並應
敘述具體理由。其未敘述上訴理由者，應於上訴期間屆滿後20日
內向本院補提理由書(均須按他造當事人之人數附繕本)「切勿逕
送上級法院」。告訴人或被害人如對於本判決不服者，應具備理
由請求檢察官上訴，其上訴期間之計算係以檢察官收受判決正本
之日期為準。
中    華    民    國   100    年    5     月    11    日
                                書記官
附錄本判決論罪之法律條文：
中華民國刑法第284條第1項
（過失傷害罪）
因過失傷害人者，處 6 月以下有期徒刑、拘役或 5 百元以下罰
金，致重傷者，處 1 年以下有期徒刑、拘役或 5 百元以下罰金
。